【裁判字號】    88,交上易,3273
【裁判日期】    890217
【裁判案由】    過失傷害
【裁判全文】
臺灣高等法院臺中分院刑事判決                八十八年度交上易字第三二七三號
    上  訴  人
    即  被  告  乙○○
右上訴人因過失傷害案件，不服臺灣彰化地方法院八十八年度交易字第一○號中華民
國八十八年八月十九日第一審判決（起訴案號：臺灣彰化地方法院檢察署八十七年度
偵字第六八八五號），提起上訴，本院判決如左：
      主  文
上訴駁回。
      事實及理由
一、本案經本院審理結果，認第一審判決認事用法及量刑均無不當，應予維持，並引
    用第一審判決書記載之事實、證據及理由（如附件）。
二、上訴人即被告乙○○在本院未提出其他有利之證據及辯解，其以原審量刑太重提
    起上訴，為無理由，應予駁回。
三、據上論斷，應依刑事訴訟法第三百七十三條、第三百六十八條，判決如主文。
本案經檢察官丁○○到庭執行職務。
中      華      民      國    八十九     年      二       月    十七    日
                                  臺灣高等法院臺中分院刑事第七庭
                              審判長法  官  劉  連  星
                                              法  官  江  錫  麟
                                              法  官  林  秋  華
右正本證明與原本無異。
不得上訴。
                                              書記官  阮  正  枝
中      華      民      國    八十九     年      二       月    十八    日
刑法第二百八十四條第一項：
因過失傷害人者，處六月以下有期徒刑、拘役或五百元以下罰金。致重傷者，處一年
以下有期徒刑、拘役或五百元下罰金。
                                                                        Ｑ
臺灣彰化地方法院刑事判決                          八十八年度交易字第一號
    公  訴  人  臺灣彰化地方法院檢察署檢察官
    被      告  甲○○  男二十六歲（民國○○○年○○月○日生）業農漁業
                        住彰化縣田尾鄉田尾村崙仔巷六十一號
                        身分證統一編號：Ｚ000000000號
    被      告  乙○○  男六十一歲（民國○○○年○月○日生）業農漁業
                        住彰化縣社頭鄉○○村○○路○段五六九號
                        身分證統一編號：Ｎ一二五九五七一號
    右  一  人
    選任辯護人  何志揚律師
                劉嘉堯律師
右列被告等因過失傷害案件，經檢察官提起公訴（八十七年度偵字第六八八五號），
本院判決如左：
    主  文
甲○○、乙○○因過失傷害人，甲○○處有期徒刑貳月，乙○○處有期徒刑肆月，如
易科罰金，均以參佰元折算壹日。
    事  實
一、甲○○於民國（下同）八十七年三月六日下午七時三十五分許，駕駛車牌號碼Ｑ
    Ｍ–九○一六號自用小客車，沿彰化縣永靖鄉○○路由南往北方向行駛，其應注
    意行車速度應依標誌之規定，不得超速行駛，且依當時情形並無不能注意之情事
    ，竟疏未注意，猶以時速約六十公里之速度超速行駛（當地行車速限為時速五十
    公里以下），行經永靖鄉○○路○段七一八號前，適有乙○○駕駛車牌號碼ＰＸ
    –一二一九號自用小貨車，同車搭載其妻丙○○○，沿永靖鄉○○路由北往南方
    向行駛，應注意車輛迴轉時應暫停，看清無往來車輛始得迴轉，且依當時情形又
    無不能注意之情事，竟亦疏未注意，由前址附近分向島缺口處逕行左轉，形成路
    障，甲○○因超速行駛，見狀亦避煞不及，撞及乙○○所駕駛自小貨車右前車門
    ，甲○○乃受有右膝挫裂傷，丙○○○受有頭部外傷、頸椎損傷併頸脊髓損傷、
    顏面骨骨折、胸部挫傷等傷害。又甲○○、乙○○於肇事後即向警報案，坦承為
    駕駛而接受裁判。
二、案經甲○○、丙○○○及丙○○○之配偶乙○○訴請彰化縣警察局員林分局報告
    台灣彰化法院檢察署檢察官偵查起訴。
     理  由
一、訊據被告甲○○、乙○○坦承於右揭時地駕車發生車禍致丙○○○、甲○○受傷
    之事實，並有彰化縣警察局道路交通事故調查報告、車損照片及彰化基督教醫院
    診斷證明書附卷可按，且本件經送台灣省彰化縣區車輛行車事故鑑定委員會鑑定
    及覆議意見均認被告乙○○貿然迴轉不當，為肇事主因，被告甲○○超速行駛，
    為肇事次因，此有該委員會鑑定書及覆議書在卷足憑，足見其二人均有過失。又
    告訴人丙○○○及被告甲○○因本件車禍分別受傷，足認丙○○○、甲○○二人
    之受傷與被告二人之過失行為間有相當因果關係。本件罪證明確，被告二人前開
    犯行洵堪認定。
二、按行車速度，依標誌之規定；又汽車迴車前，應暫停並顯示左轉燈光或手勢，看
    清無來往車輛，並注意行人通過，始得迴轉，道路交通安全規則第九十三條第一
    項、第一百零六條第五款定有明文。被告二人駕車自應注意上述安全規則，且依
    當時情形亦非不能注意，竟疏未注意致肇車禍，核被告二人所為，係各犯刑法第
    二百八十四條第一項前段之過失傷害罪。被告二人於肇事後即向警報案接受偵訊
    並坦承肇事，有警訊筆錄可按，為對於未發覺之罪自首而受裁判，應依法減輕其
    刑。爰審酌被告二人之過失程度、所生之危害、肇事後之態度，且被告二人均未
    與被害人等為民事和解賠償等一切情狀，分別判處如主文之刑，並諭知易科罰金
    折算之標準，以示懲儆。
據上論斷，應依刑事訴訟法第二百九十九條第一項前段，刑法第二百八十四條第一項
前段、第四十一條、第六十二條前段、罰金罰鍰提高標準條例第一條前段、第二條，
判決如主文。
本案經檢察官張崇哲到庭執行職務
中      華      民      國    八十八    年      八      月     十九     日
                                    臺灣彰化地方法院刑事第三庭
                                        法      官  余  仕  明
右正本證明與原本無異。
如不服本判決，應於判決送達後十日內向本院提出上訴狀( 須附繕本 )。
告訴人或被害人對於判決如有不服具備理由請求檢察官上訴者，其上訴期間之計算係
以檢察官收受判決正本之日期為準。
                                        法院書記官  鄭  秀  鑾
中      華      民      國    八十八    年      八      月     二十三   日
刑法第二百八十四條
因過失傷害人者，處六月以下有期徒刑、拘役或五百元以下罰金。致重傷者，處一年
以下有期徒刑、拘役或五百元下罰金。
從事業務之人，因業務之過失傷害人者，處一年以下有期徒刑、拘役或一千元以下罰
金。致重傷者，處三年以下有期徒刑、拘役或二千元以下罰金。


司法院資訊處製作；財團法人民間司法改革基金會備份。
